【裁判字號】    96,訴,630
【裁判日期】    970227
【裁判案由】    損害賠償
【裁判全文】
臺灣屏東地方法院民事判決               96年度訴字第630號
原      告  乙○○
法定代理人  丁○○
法定代理人  甲○○
被      告  丙○○○
上列當事人間侵權行為損害賠償事件，本院於民國97年2 月13日
言詞辯論終結，判決如下：
    主  文
被告應給付原告新台幣參拾陸萬玖仟壹佰捌拾玖元，及自民國九
十六年十一月一日起至清償日止，按週年利率百分之五計算之利
息。
原告其餘之訴駁回。
訴訟費用由被告負擔二十五分之七，餘由原告負擔。
本判決原告勝訴部分得假執行，但被告等如於執行標的物拍定、
變賣前，以新臺幣參拾陸萬玖仟壹佰捌拾玖元為原告預供擔保，
得免為假執行。
原告其餘假執行之聲請駁回。
    事實及理由
一、原告起訴主張：
（一）被告丙○○○本應注意動物飼主應防止其所飼養動物無故
    侵害他人生命、身體、自由、財產或安寧，且復無不能注意
    之情事，竟疏未注意，而自民國（下同）93年間起，即任由
    其所飼養之家犬在其位於屏東縣屏東市○○路69巷27弄14號
    之住家外遊蕩，嗣於95年11月25日18時許，原告乙○○（91
    年10月5 日生）行經屏東縣屏東市○○路69巷27弄14號前時
    ，遭被告所飼養之家犬追咬，致乙○○因此受左側鼻淚管斷
    裂、左內側眼眶骨骨折、左眼臉及臉部、頭皮撕裂傷之傷害
    。經台灣屏東地方法院檢察署以96年度偵字第1708號過失傷
    害聲請簡易判決處刑，鈞院以96年度簡字第638 號及96簡上
    字第137 號各判處拘役確定在案。被告自應負其過失責任。
（二）按「因故意或過失不法侵害他人之權利者，負損害賠償責
    任」「動物加損害於他人者，由其占有人負損害賠償責任。」
    「不法侵害他人之身體或健康者，對於被害人因此喪失或減
    少勞動能力或增加生活上之需要時，應負損害賠償責任」「
    不法侵害他人之身體、健康、名譽、自由、信用、隱私、貞
    操，或不法侵害其他人格法益而情節重大者，被害人雖非財
    產上之損害，亦得請求賠償相當之金額」，民法第184 條第
    1 項前段、第190 條第1 項前段、第193 條第1 項及第195
    條第1 項前段分別定有明文。
（三）原告爰依上開法條規定，訴請被告賠償：1 、醫藥費用新
    台幣（下同）19,189元，此有財團法人義大醫院及長庚紀念
    醫院醫療費用收據及診斷證明書可證。2 、精神慰撫金：原
    告因遭被告所飼養之動物咬傷致受有嚴重之身體傷害及極大
    之精神恐懼與痛苦，故請求精神慰撫金1,000,000 元。合計
    被告應賠償原告1,019,189 元。並聲明：1 、被告應給付原
    告1, 019,189元，及自起訴狀繕本送達翌日（96年11月1 日
    起）至清償日止，按年息百分之五計算之利息。2 、訴訟費
    用由被告負擔。3、原告願供擔保請准宣告假執行。
二、被告抗辯：被告係小學畢業，目前並無職業，無其他積蓄或
    財產。原告請求被告賠償慰撫金100 萬元，容屬過高。鈞院
    若認被告不免過失責任，懇請衡量被告過失程度，減輕被告
    損害賠償責任。並聲明：1 、原告之訴及假執行之聲請均駁
    回。2 、訴訟費用由原告負擔。3 、如受不利判決，請准供
    擔保免為假執行。
三、兩造不爭執之事實：
（一）兩造對於本件刑事案件判決的事實及證據均無意見。
（二）被告對於醫藥費19,189元沒有爭執。
四、兩造爭執之事項：
    原告請求之慰撫金過高，被告僅能給付1 萬元，惟原告並不
    同意。
五、本院之判斷：
（一）原告主張之上開事實，業據其提出財團法人義大醫院及長
      庚紀念醫院診斷證明書、台灣屏東地方法院檢察署檢察官
    96年度偵字第1708號聲請簡易判決處刑書、本院以96年度簡
    字第638 號及96簡上字第137 號判決正本等為證，並為被告
    所不爭執，堪信為真實。
（二）原告請求被告賠償之醫藥費19,189元，有原告提出之財團
    法人義大醫院及長庚紀念醫院醫療費用收據為證，並為被告
    所不爭執，此部分之賠償金額，應堪認定。本件之爭點在於
    原告請求之精神慰撫金是否過高？茲審酌如下：經查原告現
    年5 歲（91年10月5 日生），年紀尚幼，須靠父母扶育，原
    告父母每月收入約3 萬餘元，與父母住祖父母家。原告外傷
    雖已復原，但眼睛部分之傷痕需待整型。且其因為此次突遭
    動物咬傷，幼小心靈，受創深鉅，恐需長久時間撫平。至於
    被告，原本有工作，為鞋子中盤商，但與其夫離婚後，現在
    已無工作，名下並無財產，現住娘家，其有子女三人，長子
    、長女已成年，且有工作，次子就學中，由長子負擔學費。
    上情業據兩造各別自承在卷，並經本院職權調閱兩造財產資
    料附卷可憑，本院審酌兩造之身份、地位、經濟狀況及所受
    痛苦等一切情狀，認為原告請求精神慰撫金35萬元，應屬妥
    適。
六、綜上所述，原告本於上開侵權行為之法律關係，訴請被告給
    付醫藥費19,189元、精神慰撫金350,000 元，合計369,189
    元，及自96年11月1 日起至清償日止按年息百分之5 計算之
    法定利息範圍內，為有理由，應予准許，逾此範圍之請求，
    即屬無據，應予駁回。
七、本件所命給付之金額未逾50萬元，爰依民事訴訟法第389 條
    第1 項第5 款規定，就原告勝訴部分，依職權宣告假執行，
    原告就此部分請求供擔保後准為假執行宣告，即無必要。又
    被告陳明願供擔保請准為免假執行之宣告，核無不合，爰酌
    定相當之擔保金額准許之；另原告敗訴部分，其所為之假執
    行聲請已失所依附，應併予駁回。
八、本件事證已臻明確，兩造其餘攻擊防禦方法及所提證據，經
    核與判決結果無影響，爰不逐一論述，附此敘明。
九、據上論結，本訴原告之訴一部為有理由，一部為無理由，依
    民事訴訟法第79條、第389 條第1 項第5 款、第392 條第2
    項，判決如主文。
中    華    民    國    97    年    2     月    27    日
                  民事第二庭    法  官  胡晏彰
正本係照原本作成。
如對判決上訴，須於判決送達後20日內向本院提出上訴狀，其未
表明上訴理由者，應於提出上訴後20日內向本院補提理由書狀（
均須按他造當事人之人數附繕本）。
                                書記官  顏子仁
中    華    民    國    97    年    2     月    27    日


司法院資訊處製作；財團法人民間司法改革基金會備份。
